【裁判字號】    95,簡上,913
【裁判日期】    951215
【裁判案由】    恐嚇
【裁判全文】
臺灣高雄地方法院刑事判決             95年度簡上字第913號
上訴人即被告  甲○○
上列上訴人因恐嚇案件，不服本院高雄簡易庭95年度簡字第
3879號中華民國95年6 月30日第一審簡易判決（臺灣高雄地方法
院檢察署檢察官聲請簡易判決處刑案號：95年度偵字第15521 號
）提起上訴，本院管轄之第二審合議庭判決如下：
    主  文
上訴駁回。
甲○○緩刑年。
    事實及理由
一、本案經本院審理結果，認第一審判決認事用法及量刑均無不
    當，應予維持，並引用第一審判決書記載之事實、證據及理
    由（如附件）。
二、按行為後法律有變更者，適用行為時之法律。但行為後之法
    律有利於行為人者，適用最有利於行為人之法律，刑法第2
    條第1 項定有明文。查被告行為後，刑法業於95年7 月1日
    修正公布施行，而修正後之刑法第33條第5 款規定「罰金：
    新臺幣1000元以上，以百元計算之」，與修正前之刑法第33
    條第5 款規定「罰金：1 元以上」相較，刑法分則中關於有
    罰金刑之規定者，在修法前最低度之法定刑係銀元1 元即新
    臺幣3 元（至罰金罰鍰提高標準條例第1 條，係關於最高度
    刑提高之規定，尚與最低度刑無關），而在修法後則係新臺
    幣1000元，比較修正前後之規定，修正後之規定較不利於行
    為人，是若行為人所犯罪行之法定刑有罰金刑者，即應依刑
    法第2 條第1 項前段規定，依行為人行為時即修正前之規定
    論處。另被告行為後，刑法第56條連續犯之規定，業於94年
    1 月7 日修正公布刪除，並於95年7 月1 日施行，則被告之
    犯行，因行為後新法業已刪除連續犯之規定，此刪除雖非犯
    罪構成要件之變更，但顯已影響行為人刑罰之法律效果，自
    屬法律有變更，依新法第2 條第1 項規定，比較新、舊法結
    果，仍應適用較有利於被告之行為時法律即舊法論以連續犯
    （最高法院95年第8 次刑事庭會議決議參照）。再本件被告
    所犯刑法第284 條第2 項前段之罪，其法定刑中有罰金刑，
    揆諸上開說明，自應適用修正前之規定處斷。另按，本件被
    告犯罪時之刑法第41條第1 項前段規定：「犯最重本刑為5
    年以下有期徒刑以下之刑之罪，而受6 個月以下有期徒刑或
    拘役之宣告，因身體、教育、職業、家庭之關係或其他正當
    事由，執行顯有困難者，得以1 元以上3 元以下折算1 日，
    易科罰金」，又被告行為時之易科罰金折算標準，廢止前之
    罰金罰鍰提高標準條例第2 條規定，就其原定數額提高為10
    0 倍折算1 日，則本件被告行為時之易科罰金折算標準，應
    以銀元10 0元以上300 元以下折算1 日，經換算為新臺幣後
    ，應以新臺幣300 元以上900 元以下折算1 日。惟95年7 月
    1 日修正公布施行之刑法第41條第1 項前段則規定：「犯最
    重本刑為5 年以下有期徒刑以下之刑之罪，而受6 個月以下
    有期徒刑或拘役之宣告者，得以新臺幣1000元、2000元或30
    00元折算1 日，易科罰金」，比較修正前後之易科罰金折算
    標準，修正後之規定較不利於被告，是若被告經宣告得易科
    罰金之刑，應依被告行為時即修正前之規定，定其易科罰金
    之折算標準。
三、核被告甲○○所為，係犯修正前刑法第305 條之恐嚇罪。原
    審依修正前刑法第305 條、修正前刑法第41條第1 項前段，
    並審酌被告因細故爭執恐嚇而使告訴人心生畏懼，於偵查中
    仍未坦承全部犯行，未見悔意等一切情狀，量處有期徒刑
    月，如易科罰金，以佰元折算1 日。核其認事用法，均無
    不當，量刑亦稱妥適。上訴人以原審量刑過重為由提起上訴
    ，指摘原判決不當，為無理由，應予駁回。
四、又刑法第74條有關緩刑之規定，業於94年1 月7 日修正公布
    ，並於95年7 月1 日施行，惟犯罪在新法施行前，新法施行
    後，緩刑之宣告，應適用新法第74條之規定（最高法院95年
    度第8 次刑庭會議決議參照），是本件有關緩刑之宣告，自
    應直接適用修正後之刑法第74條之規定。經查被告未曾因故
    意犯罪受有期徒刑以上刑之宣告等情，有臺灣高等法院被告
    前案紀錄表1 份在卷可按，其因一時失慮，致罹本件之罪，
    犯後坦承犯行，且於原審判決前已與告訴人達成和解，同意
    賠償8 萬元，有和解書1 紙在卷可查，本院認其經此偵審程
    序，當能知所警惕，應無再犯之虞，所宣告之刑以暫不執行
    為適當，爰宣告緩刑3 年，以啟自新。
五、又本件被告所犯係死刑、無期徒刑、最輕本刑為3 年以上有
    期徒刑以外之罪，其於準備程序中就被訴事實為有罪之陳述
    ，經法官告知簡式審判程序之旨，並聽取公訴人、被告之意
    見後，本院認為適宜由合議庭進行簡式審判程序，附予敘明
    。
據上論斷，應依刑事訴訟法第455 條之1 第1 項、第3 項、第27
3 條之1 第1 項、第373 條、第368 條，刑法第2 條第1 項前段
、第74條第1 項第1 款，判決如主文。
中    華    民    國    95    年    12    月    15    日
                  刑事第七庭    審判長法  官  李淑惠
                                      法  官  張茹棻
                                      法  官  林俊寬
以上證明與原本無異。
不得上訴。
中    華    民    國    95    年    12    月    15    日
                                      書記官  蔡淑貞


司法院資訊處製作；財團法人民間司法改革基金會備份。
